最　高　行　政　法　院　裁　定
　　　　　　　　　　　　　　　　　　 94年度裁字第02583號
上　訴　人　乙○○
兼訴訟代理人
　　　　　　甲○○
被 上訴 人　臺北市政府工務局
代　表　人　丙○○
上列當事人間因建築法事件，上訴人對於中華民國93年7月16日
臺北高等行政法院92年度簡字第861號判決，提起上訴，本院裁
定如下：
　　主  文
上訴駁回。
上訴審訴訟費用由上訴人負擔。
　　理  由
一、按對於適用簡易程序之裁判提起上訴或抗告，須經本院許可
    ，且該許可以訴訟事件所涉及之法律見解具有原則性者為限
    ，行政訴訟法第235條定有明文。
二、本件上訴人主張：上訴人向臺灣臺北地方法院拍定坐落臺北
    市○○區○○街137巷30號1樓房屋，於民國91年11月1日法
    官點交時，該屋旁之防火巷內早有民國83年興建之增建物存
    在，此有點交時紀錄在案。上訴人接管上開建物後，僅予修
    繕，並未增建或新建，於法並無不合。又上訴人對系爭增建
    物是否為違建，已另行提起行政救濟，原判決於前開案件尚
    未確定前，逕就本件為判決，顯有法律見解錯誤之違誤，為
    此求為廢棄原判決，並撤銷原處分及訴願決定等語。
三、原審係以：本件被上訴人認定系爭構造物係拆除後重建之新
    違建，經函知上訴人等2人應予拆除，並於92年5月6日代為
    拆除完畢；嗣被上訴人復以92年6月9日北市工建字第
    09252465600號函通知上訴人等2人應繳納代拆除費用新臺幣
    （以下同）630元，上訴人對上揭被上訴人函不服，循序提
    起本件行政訴訟。查關於拆除費之計算，依臺北市違章建築
    強制拆除收費辦法第3條規定，鋼鐵棚架構造之違建每平方
    公尺之強制拆除費用為70元，被上訴人依據查報拆除面積9
    平方公尺，核算本件代拆除之費用為630元 (70×9=630）。
    是被上訴人於強制拆除違建完畢後，依建築法第96條之1第1
    項規定，通知上訴人應負擔代拆除之費用630元，於法洵屬
    有據。另查本件爭訟之標的係被上訴人令上訴人負擔代拆除
    之費用，依建築法第96條之1第1項規定，強制拆除之費用應
    由「建築物所有人」負擔，上訴人既係建物所有人，依法即
    應負所有權人之法定義務，而與該違建是否其搭建或有無構
    成侵占或竊佔等刑事犯罪無涉。至系爭構造物棚架下之塑膠
    雨庇係懸附於系爭構造物外緣，系爭構造物既已構成違建，
    該附著於違建之塑膠雨庇自無從暫免查報，被上訴人依法予
    以拆除後，收取強制拆除費用，並無違誤等詞，為判斷基礎
    ，因而駁回上訴人在原審之訴。
四、本院查：觀之本件上訴意旨，經核並無原判決所涉及之法律
    見解具有原則上之重要情事，上訴人提起上訴，不合首揭規
    定，不應許可，其上訴難謂合法，應予駁回。
五、依行政訴訟法第249條第1項前段、第104條、民事訴訟法第
    95條、第78條、第85條第1項前段，裁定如主文。
中　　華　　民　　國　　94　　年　  11 　 月　　24　　日
                  第一庭審判長法  官　葉　振　權
                              法  官  陳　秀　美
                              法  官　劉　鑫　楨
                              法  官　吳　明　鴻
                              法  官　梁　松　雄
以  上  正  本  證  明  與  原  本  無  異
中　　華　　民　　國　　94　　年　  11 　 月　　25　　日
　　　　　　　　　　　　　　　書記官　阮　桂　芬
